Rektorat 1945-1968
HU Berlin HU Berlin
- Rektorat 1945-1968, Rek.02
  - 07. Forschung
    - 07.01. Beziehungen zu wissenschaftlichen Institutionen
      - Tätigkeit des Friedensrates der Humboldt-Universität zu Berlin, 1949 - 1957; 37; 17; 037; 396 Bl.; Enth.: Schriftwechsel mit Universitäten, wissenschaftlichen Einrichtungen u.a. Institutionen des öffentlichen Lebens; Sitzungsprotokolle des Friedensrates; Entschließungen zur Ächtung der Atomb
        Friedensrat der Humboldt-Universität - Schriftwechsel mit Universitäten, wiss. Einrichtungen u.a. Institutionen des öffentlichen Lebens
        Friedensrat der Humboldt-Universität - Sitzungsprotokolle des Friedensrates
        Friedensrat der Humboldt-Universität - Entschliessungen zur Ächtung der Atombombe
      - Fortführung der Tätigkeit der Notgemeinschaft der Deutschen Wissenschaft (Deutsche Forschungsgemeinschaft), 1945 - 1946; 54; 22; 054
        Notgemeinschaft der Deutschen Wissenschaft (Deutsche Forschungsgemeinschaft) - Fortführung der Tätigkeit
      - Tätigkeit des Förderungsausschusses der Deutschen Wirtschaftskommission bzw. des Förderungsausschusses beim Stellvertreter des Ministerpräsidenten der DDR, 1949 - 1951; 60; 25; 060; Enth.: Verbesserung der Arbeits- und Lebensbedingungen hervorragender Vertreter der Intelligenz.
        Förderungsausschusses der DWK - Verbesserung der Arbeits- und Lebensbedingungen hervorragender Vertreter der Intelligenz
        Förderungsausschusses beim Stellvertreter des Ministerpräsidenten der DDR - Verbesserung der Arbeits- und Lebensbedingungen hervorragender Vertreter der Intelligenz
      - Mitarbeit im "Gelehrten Rat für Fragen der wissenschaftlichen Forschung und Lehre", 1946 - 1948; 62; 27; 062
        Gelehrten Rat für Fragen der wissenschaftlichen Forschung und Lehre"
      - Zusammenarbeit mit der Akademie der Wissenschaften u.a. wissenschaftlichen Gesellschaften, 1945 - 1948; 67; 31; 067; Enth.: Kaiser-Wilhelm-Gesellschaft; Zusammenarbeit mit der Akademie der Wissenschaften u.a. wissenschaftlichen Gesellschaften; Gedenkfeiern zum 90. Geburtstag von Max Planck; Schriftwechsel zur Aufstellung eines Planck-Denkmals.
        Zusammenarbeit mit der Akademie der Wissenschaften u.a. wissenschaftlichen Gesellschaften - Kaiser-Wilhelm-Gesellschaft
        Zusammenarbeit mit der Akademie der Wissenschaften u.a. wissenschaftlichen Gesellschaften - Gedenkfeiern zum 90. Geburtstag von Max Planck
        Zusammenarbeit mit der Akademie der Wissenschaften u.a. wissenschaftlichen Gesellschaften - Schriftwechsel zur Aufstellung eines Planck-Denkmals
      - Erklärung des Präsidiums der Deutschen Akademie der Wissenschaften Berlin vom 14. Jan. 1954 zur Außenministerkonferenz der vier Großmächte in Berlin und Stellungnahmen von Universitäten zur Erklärung, 98; 41; 098
        Außenministerkonferenz der vier Großmächte in Berlin - Erklärung des Präsidiums der Deutschen Akademie der Wissenschaften Berlin vom 14.1.1954
        Außenministerkonferenz der vier Großmächte in Berlin - Stellungnahmen von Universitäten zur Erklärung
      - Schriftwechsel mit verschiedenen Universitäten, 1945 - 1948; 224; 69; Enth.: Schriftwechsel mit Rektoren anderer Universitäten betr. Wiedereröffnung; "Marburger Hochschulgespräche", 1946-1948; Protokoll der Rektorenkonferenz, Juli 1946; Strukturfragen im Hochschulwesen, 1948; Schriftwechsel mit der Deutschen Zentralverwaltung für Volksbildung betr. Honorare und Gehälter von Professoren; Hochschulkonferenzen in den Westzonen; Studentenkongress der Univesitäten und Hochschulen der SBZ, Juni 1947, in Halle.
        Hochschulkonferenzen in den Westzonen
        Schriftwechsel mit verschiedenen Universitäten - Hochschulkonferenzen in den Westzonen
        Schriftwechsel mit verschiedenen Universitäten - Schriftwechsel mit Rektoren anderer Universitäten betr. Wiedereröffnung; "Marburger Hochschulgespräche" 1946-1948
        Schriftwechsel mit verschiedenen Universitäten - Protokoll d. Rektorenkonferenz Juli 1946
        Schriftwechsel mit verschiedenen Universitäten - Strukturfragen im Hochschulwesen 1948
        Schriftwechsel mit verschiedenen Universitäten - Schriftwechsel m. d. Dt. Verwaltung f. Volksbildung betr. Honorare und Gehälter von Professoren
        Schriftwechsel mit verschiedenen Universitäten - Studentenkongreß der Univesitäten u. Hochschulen der SBZ Juni 1947 in Halle
      - Verbindungen zu Institutionen und Personen außerhalb der Universität, 1958 - 1962; 531; 223; Enth.: Verbindungen zum Magistrat; Kooperationsvereinbarungen mit der sozialistischen Praxis; Verbindungen zu Persönlichkeiten des politischen und kulturellen Lebens; Vorbereitung der 300-Jahrfeier der Staatsbibliothek 1961. Enth. auch: Vortrag von Prof. Kurt Schröder "Universitätsstudium und Praxis", Leistungen und Verpflichtungen der Universität zu Ehren des VI. Parteitages der SED.
        Verbindungen mit Institutionen und Personen außerhalb der Universität - Leistungen u. Verpflichtungen d. HU zu Ehren d. VI. Parteitages d. SED
        Verbindungen mit Institutionen und Personen außerhalb der Universität - Vortrag von Prof. Kurt Schröder "Universitätsstudium u. Praxis
        Verbindungen mit Institutionen und Personen außerhalb der Universität - Vorbereitung d. 300-Jahrfeier d. Staatsbibliothek 1961
        Verbindungen mit Institutionen und Personen außerhalb der Universität - Verbindungen zu Persönlichkeiten d. polit. u. kulturellen Lebens
        Verbindungen mit Institutionen und Personen außerhalb der Universität - Kooperationsvereinbarungen mit d. soz. Praxis
        Verbindungen mit Institutionen und Personen außerhalb der Universität - Verbindungen zum Magistrat
      - Zusammenarbeit mit Akademien und Universitäten, 1946 - 1963; 568; 243; Enth.: Mitteilungen der Deutschen Akademie der Wissenschaften (DAW) über Struktur und Aufbau der Klassen, Zuwahl von ordentlichen Mitgliedern, wissenschaftliche Zusammenarbeit; Sitzungsprotokolle der DAW (unvollständig). Enth. auch: Schriftwechsel mit in- und ausländischen Akademien.
        Zusammenarbeit mit Akademien - Schriftwechsel mit in- u. ausländ. Akademien
        Zusammenarbeit mit Akademien - Sitzungsprotokolle d. DAW (unvollständig)
        Zusammenarbeit mit Akademien - Mitteilungen d. DAW über wissenschaftl. Zusammenarbeit
        Zusammenarbeit mit Akademien - Mitteilungen d. DAW über Zuwahl v. ordentlichen Mitgliedern
        Zusammenarbeit mit Akademien - Mitteilungen d. DAW über Struktur u. Aufbau d. Klassen
      - Zusammenarbeit mit Akademien und Universitäten 1964/1965 des In- und Auslands - Zusammenarbeit mit zentralen staatlichen Organen des Staatsapparats und des Hoch- und Fachschulwesens, 665; 310; Enth. Berichte: Zur politisch-ideologischen Wirksamkeit des Marxismus-Leninismus-Grundstudiums; Zur studentischen Körpererziehung; Zur Philosophischen Fakultät; Zu Fragen des wissenschaftlichen Nachwuchses; Zur politisch-erzieherischen Arbeit im Marxismus-Leninismus-Grundlagenstudium; Zur Durchfürhung der Wahlen am 10. Okt. 1965. Enth. auch: Analyse des Studienjahres 1964/1965; Direktive des Staatssekretariats zur Vorbereitung und Durchfürhung der 20. Jahrestags der Gründung der SED; Konzept für den Mathematikunterricht; Forschungsthemen zur weiteren Förderung und Entwicklung der Frauen und Mädchen in der DDR; Beschlüsse und Mitteilungen der Deutschen Akademie der Wissenschaften; Reisebericht der Delegation der Akademie der Wissenschaften der Sowjetunion.
        Verbindung mit Akademien und Universitäten 1964/65 Verbindung mit Staatsapparat und Nationalrat Sept. -Dez. 1965 - Schriftwechsel
        Verbindung mit Akademien und Universitäten 1964/65 Verbindung mit Staatsapparat und Nationalrat Sept. -Dez. 1965 - Bericht zur politisch-ideologische Wirksamkeit des M-L-Grundstudiums
        Verbindung mit Akademien und Universitäten 1964/65 Verbindung mit Staatsapparat und Nationalrat Sept. -Dez. 1965 - Bericht zur studentischen Körpererziehung
        Verbindung mit Akademien und Universitäten 1964/65 Verbindung mit Staatsapparat und Nationalrat Sept. -Dez. 1965 - Bericht zur Durchfürhung der Wahlen am 10.10.1965
        Verbindung mit Akademien und Universitäten 1964/65 Verbindung mit Staatsapparat und Nationalrat Sept. -Dez. 1965 - Analyse des Studienjahres 1964/65
        Verbindung mit Akademien und Universitäten 1964/65 Verbindung mit Staatsapparat und Nationalrat Sept. -Dez. 1965 - Reisebericht der Delegation der Akademie der Wissenschaften der Sowjetunion
        Verbindung mit Akademien und Universitäten 1964/65 Verbindung mit Staatsapparat und Nationalrat Sept. -Dez. 1965 - Beschlüsse und Mitteilungen der Deutschen Akademie der Wissenschaften
        Verbindung mit Akademien und Universitäten 1964/65 Verbindung mit Staatsapparat und Nationalrat Sept. -Dez. 1965 - Forschungsthemen zur weiteren Förderung und Entwicklung der Frauen und Mädchen in der DDR
        Verbindung mit Akademien und Universitäten 1964/65 Verbindung mit Staatsapparat und Nationalrat Sept. -Dez. 1965 - Konzeption für den Mathematikunterricht
        Verbindung mit Akademien und Universitäten 1964/65 Verbindung mit Staatsapparat und Nationalrat Sept. -Dez. 1965 - Direktive des Staatssekretariats zur Vorbereitung und Durchfürhung der 20. Jahrestages der Gründung der SED
      - Deutsche Akademie der Wissenschaften, 1962 - 1969; 759; 358; Enth.: Vereinbarung über die Zusammenarbeit zwischen der Unviersität und der Akademie der Wissenschaften Dez. 1962; Beschlüsse und Mitteilungen der Akademie.
        Deutsche Akademie der Wissenschaften - Beschlüsse und Mitteilungen
        Deutsche Akademie der Wissenschaften - Vereinbarung zwischen der Unviersität und der Akad. d. Wiss.
      - Zusammenarbeit mit der Deutschen Akademie der Wissenschaften (DAW) und der Hochschule für Ökonomie (HFÖ), 1966 - 1969; 776; 375; Enth.: Enth.: Kooperationsvertrag zwischen der Universität und der DAW 1969; Mitarbeit von Universitätsangehörigen in der DAW; Zusammenarbeit mit dem Rechenzentrum der HFÖ. Enth. auch: Ergänzung bzw. Änderung zum Profil der Wirtschaftswissenschaftlichen Sektion: "Rechnungsführung und Statistik".
        Verbindungen mit Institutionen und Personen außerhalb der Universität - Universitäten
        Verbindungen mit Institutionen und Personen außerhalb der Universität - Akademien
    - 07.02. Pläne und Berichte
      - Durchführung der Schulreform 1945/1946, 33; 16; 033; Enth.: Denkschrift der Berliner Universität und der Akademie der Wissenschaften zur Neugestaltung des Schulwesens (Nov. 1945); Tätigkeit der Schulkommission der Berliner Universität.
        Schulreform 1945/46 - Tätigkeit der Schulkommission der Berliner Universität.
        Schulreform 1945/46 - Denkschrift der Berliner Universität u. d. Akademie der Wissenschaften zur Neugestaltung des Schulwesens (Nov.1945)
      - Forschungsaufträge, 1951 - 1954; 46; 21; 046; Enth.: Besoldung der Mitarbeiter.
        Forschungsaufträge - Besoldung der Mitarbeiter
      - Schriftwechsel mit dem Prorektorat für Forschungsangelegenheiten, 1951 - 1961; 293; 105; Enth.: Jahresberichterstattung Forschung und Entwicklung 1951, 1958 (vorl. Richtlinien, Durchführungsbestimmungen); Anwendung der Sowjetwissenschaften 1952; Weiterbildung der Verwaltungsangestellten; Intensivierung der Forschung 1953; Tätigkeit der Hochschulbildstelle; Forschungsthemen 1958; Verbesserung der Forschungsarbeit (Schreiben des Prorektors für Forschung an den Staatssekretär für Hochschulwesen 1957); Forschungsbeirat beim Prorektor für Forschung, Richtlinien 1958; Maßnahmeplan des Prorektors für Forschung für Forschungsangelegenheiten 1958; Richtlinien für Forschung und Technik 1958.
        Schriftwechsel m. d. Prorektorat f. Forschungsangelegenheiten - Jahresberichterstattung Forschung u. Entwicklung 1951
        Schriftwechsel m. d. Prorektorat f. Forschungsangelegenheiten - Anwendung d. Sowjetwissenschaften 1952
        Schriftwechsel m. d. Prorektorat f. Forschungsangelegenheiten - Richtlinien für Forschung u. Technik 1958
        Schriftwechsel m. d. Prorektorat f. Forschungsangelegenheiten - Maßnahmeplan für Forschungsangelegenheiten 1958
        Schriftwechsel m. d. Prorektorat f. Forschungsangelegenheiten - Forschungsbeirat
        Schriftwechsel m. d. Prorektorat f. Forschungsangelegenheiten - Schreiben an den Staatssek. f. Hochschulwesen 1957
        Schriftwechsel m. d. Prorektorat f. Forschungsangelegenheiten - Verbesserung d. Forschungsarbeit
        Schriftwechsel m. d. Prorektorat f. Forschungsangelegenheiten - Forschungsthemen 1958
        Schriftwechsel m. d. Prorektorat f. Forschungsangelegenheiten - Tätigkeit d. Hochschulbildstell
        Schriftwechsel m. d. Prorektorat f. Forschungsangelegenheiten - Intensivierung d. Forschung 1953
        Schriftwechsel m. d. Prorektorat f. Forschungsangelegenheiten - Weiterbildung d. Verwaltungsangestellten
        Schriftwechsel m. d. Prorektorat f. Forschungsangelegenheiten - Durchführungsbestimmungen
        Schriftwechsel m. d. Prorektorat f. Forschungsangelegenheiten - Durchführungsbestimmungen 1958
      - Planung der Forschungstätigkeit, 1948 - 1965; 663; 308; Enth.: Überlegungen zur Neuordnung des Kunsthistorischen Instituts; Broschüre 'Der Siebenjahresplan und die Aufgaben der Berufsbildung in der DDR'; Zeitschrift 'Wissenschaft' vom Okt. 1959; Siebenjahresplan der Humboldt-Universität zu Berlin 1959-1965; Zentraler Frauenförderungsplan 1961 der Universität; Broschüre 'Perspektivplan und technische Revolution' 1965.
        Planung der Wissenschaft - Schriftwechsel
        Planung der Wissenschaft - Broschüre ´Perspektivplan und technische Revolution´ (1965)
        Planung der Wissenschaft - Broschüre ´Perspektivplan und technische Revolution´
        Planung der Wissenschaft - Zentraler Frauenförderungsplan 1961 der HU
        Planung der Wissenschaft - Siebenjahresplan der HU (1959-1965)
        Planung der Wissenschaft - Zeitschrift ´Wissenschaft´ vom Okt. 1959
        Planung der Wissenschaft - Broschüre ´Der Siebenjahresplan und die Aufgaben der Berufsbildung in der DDR´
        Planung der Wissenschaft - Überlegungen zur Neuordnung der Kunstwissenschaft
  - 07. Studienangelegenheiten
    - 07.01. Studentenangelegenheiten
      - Prüfungsausschuss für die Zulassung zum Studium, 1945 - 1950; 30; 14; 030; Enth.: Berichte und Anweisungen des Prüfungsausschusses; Personelle Zusammensetzung des Prüfungsausschusses.; S. 61: Siegel der Universität nach 1945 (NS-Symbol ausgeschnitten)
        Zulassung zum Studium - Prüfungsausschuss
        Prüfungsausschuss für die Zulassung zum Studium - Berichte und Anweisungen des Prüfungsausschusses
        Prüfungsausschuss für die Zulassung zum Studium - personelle Zusammensetzung des Prüfungsausschusses
      - Prüfungsamt für das Lehramt an der Universität Berlin, 1948 - 1951; 32; 15; 032; Enth.: Aufgaben des Prüfungsamtes; Mitglieder des Prüfungsamtes; Prüfungsordnung für das Lehramt (1949).
        Prüfungsamt für das Lehramt an der Universität Berlin - Mitglieder des Prüfungsamtes
        Prüfungsamt für das Lehramt an der Universität Berlin - Aufgaben des Prüfungsamtes
        Prüfungsamt für das Lehramt an der Universität Berlin - Prüfungsordnung für das Lehramt (1949)
      - Disziplinarverfahren gegen Mitglieder des Studentenrates, Jun. 1948 - Apr. 1949; 44; 18; 044; Enth.: Eröffnung der 2. Kammer des Disziplinarausschusses der Universität Berlin; Rücktrittserklärungen der Professoren Schneider (18. Okt. 1948) und Neye (26. Okt. 1948).; Verfahren gegen Albert, C.; Gaebler, H.-J.; Hercher, H. U.; Reuber, K.; Schütz, K.
        Disziplinarverfahren gegen Mitglieder des Studentenrates - Verfahren gegen Albert,C.; Gaebler,H-J.; Hercher,H.U.; Reuber,K.; Schütz,K.
        Disziplinarverfahren gegen Mitglieder des Studentenrates - Rücktrittserklärungen der Professoren Schneider (18.10.1948) und Neye (26.10.1948)
        Disziplinarverfahren gegen Mitglieder des Studentenrates - Eröffnung der 2.Kammer des Disziplinarausschusses der Uni Berlin
        Hercher,H.U. - Disziplinarverfahren gegen Mitglieder des Studentenrates
        Albert,C - Disziplinarverfahren gegen Mitglieder des Studentenrates
        Schütz,K - Disziplinarverfahren gegen Mitglieder des Studentenrates
        Prof. Neye - Rücktrittserklärung (26.10.1948)
        Prof. Schneider - Rücktrittserklärung (18.10.1948)
      - Disziplinarordnungen für Studenten von 1946 und 1947, 1946 - 1947; 65; 30; 065
        Disziplinarordnungen - Studenten (1946 und 1947)
      - Schriftwechsel mit der Deutschen Zentralverwaltung für Volksbildung betr. Zulassungen zum Studium (Band 1), 1945 - 1948; 95; 38; 095; Enth.: Richtlinien der Deutschen Zentralverwaltung für Volksbildung betr. Zulassung zum Studium (Dez. 1945); Zulassungskontingente; Zulassungsanträge; Zulassungen ehemaliger NSDAP-Mitglieder; Studienvoraussetzungen. Enth. auch: Liste der ehemaligen NSDAP-Funktionäre an der Universität.
        Zulassungen zum Studium (Band 1) - Zulassungsanträge
        Zulassungen zum Studium (Band 1) - Schriftwechsel mit der Deutschen Zentralverwaltung für Volksbildung
        Zulassungen zum Studium (Band 1) - Richtlinien der DVfV betr. Zulassung zum Studium (Dez. 1945
        Zulassungen zum Studium (Band 1) - Zulassungen ehemaliger NSDAP-Mitglieder
        Zulassungen zum Studium (Band 1) - Liste der ehemaligen nationalsozialistischen Aktivisten an der Universität
        NSDAP - Zulassungen ehemaliger NSDAP-Mitglieder
        NSDAP - Liste der ehemaligen nationalsozialistischen Aktivisten an der Universität
      - Schriftwechsel mit der Deutschen Zentralverwaltung für Volksbildung betr. Zulassungen zum Studium (Band 2), 1946 - 1948; 95a; 39; 095; Enth.: Richtlinien der Deutschen Zentralverwaltung für Volksbildung betr. Zulassung zum Studium (Dez. 1945); Zulassungskontingente; Zulassungsanträge; Zulassungen ehemaliger NSDAP-Mitglieder; Studienvoraussetzungen. Enthält auch: Liste der ehemaligen NSDAP-Funktionäre an der Universität.
        Zulassungen zum Studium (Band 2) - Schriftwechsel mit der Deutschen Zentralverwaltung für Volksbildung
      - Schriftwechsel mit der Deutschen Wirtschaftskommission zur Verbesserung der Arbeits- und Lebensbedingungen der Intelligenz, 1949; 97; 40; 097; Enth. auch: Vorschläge für die Verleihung des Nationalpreises 1949.
        Nationalpreis - Vorschläge für die Verleihung des Nationalpreises 1949
        Schriftwechsel mit der DWK zur Verbesserung der Arbeits- und Lebensbedingungen der Intelligenz - Vorschläge für die Verleihung des Nationalpreises 1949
      - Sozialversicherungs- und Stipendienangelegenheiten der Studenten, 1946 - 1951; 101; 42
        Sozialversicherungs- u. Stipendiumangelegenheiten der Studenten
      - Studentische Arbeitsgemeinschaft (Band 1), 1945 - 1948; 133/1; 48; 133; Enth.: Allgemeine Richtlinien, Ziele, Aufgaben; Arbeitspläne; Studentenstatistik 1946, Bd.1: Bl. 1-74.
        Studentische Arbeitsgemeinschaft - Allg. Richtlinien, Ziele, Aufgaben; Arbeitspläne; Studentenstatistik
      - Studentische Arbeitsgemeinschaft (Band 2), 1945 - 1948; 133/2; 49; 133; Enth.: Allgemeine Richtlinien, Ziele, Aufgaben; Arbeitspläne; Studentenstatistik 1946, Bd.2: Bl. 74-227.
      - 1. Briefwechsel mit Studentenschaft - cand. iur. Schwarz 2. Briefwechsel mit Studentenwerk - Dr. Brügelmann, 1945; 172; 56; Enth.: Der Freie Deutsche Studentenbund - Satzung und organisatorischer Aufbau; Richtlinien zur Vorbereitung eines Immatrikulations-Fragebogens; Gedanken zum Neubau der Hochschulen; Gedanken über wirtschaftliche Hilfsmaßnahmen für Studenten nach dem II. Weltkrieg; Sofortmaßnahmen für die Zulassung zum Hochschulstudium; Entwurf des Statuts der Deutschen Studentenschaft. Enth. auch: Erhebung einer Wohlfahrtssteuer vom 23. März 1939.
        Studentenschaft
        Erhebung einer Wohlfahrtssteuer v. 23.3.1939
        Schriftwechsel mit Studentenwerk - Gedanken zum Neubau d. Hochschulen
        Schriftwechsel mit Studentenwerk - Gedanken über wirtsch. Hilfsmaßnahmen für Studenten nach dem II. Wk
        Schriftwechsel mit Studentenwerk - Sofortmaßnahmen für die Zulassung zum Hochschulstudium
        Schriftwechsel mit Studentenwerk - Richtlinien zur Vorber. eines Imm. Fragebogens
        Schriftwechsel mit Studentenschaft-cand.jur. Schwarz - Der Freie deutsche Studentenbund - Satzung und organisatorischer Aufbau
        Entwurf d. Statuts der Deutschen Studentenschaft
      - Dokumente und Briefwechsel des Studentenrates, 1948 - 1951; 222; 68; Enth.: Studentenratswahlen 1950; Verfahrensordnungen des Studentenrates 1949-1951; Arbeitspläne und Rechenschaftsberichte; Geldumtausch für Studenten in Westmark; Neuregelung der Mensenverpflegung; Reihenuntersuchungen, Ergebnisse. Enth. auch: Programm für internationale Woche in Bremen; Grundsätze und Ziele des Demokratischen Blocks an der Universität Berlin 1949; Einladung an Nationalunion der Südafrik. Stud. zu III. Weltfestspielen 1951.
        Studentenrat - Dokumente
        Studentenrat - Briefwechsel
        Studentenrat - Studentenratswahlen 1950
        Studentenrat - Verfahrensordnungen d. Studentenrates 1949-1951
        Studentenrat - Arbeitspläne u. Rechenschaftsberichte
        Studentenrat - Geldumtausch f. Studenten in Westmark
        Studentenrat - Neuregelung der Mensenverpflegung
        Studentenrat - Ergebnisse Reihenuntersuchungen
        Studentenrat - Programm f. internationale Woche in Bremen
        Studentenrat - Grundsätze u. Ziele d. demokratischen Blocks an der Universität Berlin 1949
        Studentenrat - Einladung an Nationalunion d. S-afrik. Stud. zu III. Weltfestspielen 1951
      - Schriftwechsel mit Studentenrat und Fakultätsräten, 1947 - 1948; 225; 70; 87 Bl.; Enth.: Studentenratswahlen WS 1947/1948; Wahlbericht WS 1947; Verzeichnis der Studentenratsmitglieder und Referenten im Studentenrat; Verfahrensordnung 1948; Wahllisten Fakultätsräte. Enth. auch: Fachwissenschaftliche Arbeitsgemeinschaften.
        Schriftwechsel mit Studentenrat und Fakultätsräten - Studentenratswahlen WS 1947/48
        Schriftwechsel mit Studentenrat und Fakultätsräten - Wahlbericht WS 1947
        Schriftwechsel mit Studentenrat und Fakultätsräten - Verzeichnis der Studentenratsmitglieder und Referenten im Studentenrat
        Schriftwechsel mit Studentenrat und Fakultätsräten - Verfahrensordnung 1948
        Schriftwechsel mit Studentenrat und Fakultätsräten - Wahllisten Fakultätsräte
        Schriftwechsel mit Studentenrat und Fakultätsräten - Fachwissenschaftliche Arbeitsgemeinschaften
      - Schriftwechsel über die Studienpläne einzelner Fachrichtungen, 1952 - 1959; 241; 85
        Schriftwechsel über die Studienpläne einzelner Fachrichtungen
      - Anschläge und Bekanntmachungen, 1946 - 1950; 294; 106; Enth.: Betr.: Immatrikulationen; Rückmeldungen; Stipendium; Gebührenerlass; Wahlen zum Studentenrat 1947; Vortrag: Bauernkrieg 1848-1948; Eröffnung des Instituts für Sozialwesen und Versicherungswirtschaft, Jan. 1947.
        Anschläge u. Bekanntmachungen - Immatrikulationen
        Anschläge u. Bekanntmachungen - Rückmeldungen
        Anschläge u. Bekanntmachungen - Stipendium ju. Gebührenerlass
        Anschläge u. Bekanntmachungen - Wahlen zum Studentenrat 1947
        Anschläge u. Bekanntmachungen - Vortrag: Bauernkrieg 1848 - 1948
        Anschläge u. Bekanntmachungen - Eröffnung d. Inst. f. Sozialwesen u. Versicherungswirtschaft, Jan. 1947
      - Briefwechsel mit den Studenten- und Fakultätsräten (Band 1), 1946 - 1949; 303/1; 114; Enth.: Vorläufiges Statut der Studentenschaft der Universität Berlin, 23. Dez. 1946; Wahlordnung zur Wahl des Studentenrates; Aufgaben und Pflichten des Studentenrates, Protokoll der Pressekonferenz des Wahlausschusses. Enthält auch: Telegramm an Außenministerkonferenz London.
        Schriftwechsel mit Studentenrat und Fakultätsräten (Band 1) - Protokolle
        Schriftwechsel mit Studentenrat und Fakultätsräten (Band 1) - Arbeitspläne